臺灣苗栗地方法院民事裁定　　　　　　　100年度護字第184號
聲　請　人　苗栗縣政府
法定代理人　劉政鴻
相　對　人　M0000000　.
法定代理人　M0000000M.
上列當事人間聲請兒童保護安置事件，本院裁定如下：
    主  文
相對人M0000000（真實姓名年籍均詳卷）應自民國一○○年十一
月四日起繼續安置參個月。
聲請程序費用新臺幣壹仟元由聲請人負擔。
    理  由
一、按兒童及少年有下列各款情形之一，非立即給予保護、安置
    或為其他處置，其生命、身體或自由有立即之危險或有危險
    之虞者，直轄市、縣（市）主管機關應予緊急保護、安置或
    為其他必要之處置：（一）兒童及少年未受適當之養育或照
    顧。（二）兒童及少年有立即接受診治之必要，而未就醫者
    。（三）兒童及少年遭遺棄、身心虐待、買賣、質押，被強
    迫或引誘從事不正當之行為或工作者。（四）兒童及少年遭
    受其他迫害，非立即安置難以有效保護者。緊急安置不得超
    過七十二小時，非七十二小時以上之安置不足以保護兒童及
    少年者，得聲請法院裁定繼續安置。繼續安置以三個月為限
    ；必要時，得聲請法院裁定延長之，兒童及少年福利法第36
    條第1 項、第37條第2 項分別定有明文。
二、本件聲請意旨略以：聲請人依法為兒童及少年福利主管機關
    ，於民國100 年11月1 日16時許受理責任通報稱，相對人M0
    000000（真實姓名年籍均詳卷）之母即其法定代理人M00000
    00M （真實姓名年籍均詳卷）於同年10月16日產下相對人，
    因相對人係早產兒，經醫院藉由保溫箱照顧至同年10月31日
    ，體重達2 仟克後已能辦理出院，惟醫院自同年10月26日起
    即無法聯繫相對人之母，期間曾聯繫相對人之母之男友及居
    住於花蓮縣瑞穗鄉之相對人外祖父母，然其等均表示無法聯
    繫相對人之母，亦無法協助照顧相對人，經評估相對人之母
    行蹤未明，相對人後續恐無法獲得適當照顧。聲請人指派社
    工調查，並聯繫相對人之母未果，確如通報所述，聲請人衡
    量相對人之健康狀態、年齡及相對人之母無法聯繫等情形，
    相對人未受適當養育照顧，致其生命、身體恐受立即之危害
    ，聲請人遂於100 年11月1 日17時30分許，依兒童及少年福
    利法第36條之規定給予相對人緊急保護。聲請人緊急安置相
    對人後，透過相對人之母之友人聯繫相對人之母，並主動聯
    繫居住於花蓮縣瑞穗鄉之相對人外祖父母，其評估資料如下
    ：相對人之母於100 年11月2 日14時許與聲請人會談，其以
    電話號碼更改及北上至淡水探訪朋友數日為由，致醫院無法
    與其聯繫辦理相對人之出院事宜，然聲請人向醫院社工人員
    查詢於同年10月25日即告知相對人之母，相對人之體重及健
    康狀態趨於穩定，應注意醫院通知辦理出院期日，及提醒相
    對人之母應主動與醫院社工人員保持聯繫，然自同年10月26
    日起醫院已無法與相對人之母取得聯繫，因此相對人之母所
    述顯係卸責之詞。相對人之母出院後暫住友人位於苗栗縣頭
    份鎮之住所，然其僅係暫住而非穩定之住居，相對人之母自
    述在苗栗已無固定住所，經濟能力與工作收入亦無法在苗栗
    生活，故將返回花蓮老家，然相對人之母之老家現僅有相對
    人之外祖父母，且其等目前已協助相對人之母照顧相對人同
    母異父之姊姊，聲請人調查居住於花蓮縣之相對人外祖父母
    ，其等亦自述已無力再扶養相對人，相對人之母雖提出其他
    位於板橋、中壢之親屬，惟仍須待相對人之母先行協調後始
    知結果。聲請人評估相對人出生時僅1,650 公克，經醫療照
    護至體重恢復至2,000 公克，然因相對人係早產兒，後續仍
    須特別照顧，且其醫療及健康照護均須穩定提供，始能維護
    相對人之穩定身心發展；相對人之母雖有意願扶養相對人，
    但其無法提具明確照顧能力或親屬協助計畫，無法給予相對
    人適當之養育照顧，致其生命、身體有危險之虞。綜上論結
    ，鑑於相對人甫出生，係屬無自我照顧能力之早產嬰兒，相
    對人之母於相對人住院期間行蹤不明，後續出院照顧計畫尚
    待評估，相對人顯未受適當之養育及照顧，聲請人為維護相
    對人權益，提供相對人適當醫療照護及穩定成長環境，遂依
    兒童及少年福利法第36條之規定緊急安置相對人，並依同法
    第37條之規定聲請本院裁定准予繼續安置相對人3 個月，以
    維其權益等語。
三、經查，聲請人主張之事實，業據其提出苗栗縣政府個案匯總
    報告、相對人之出生證明書、苗栗縣政府兒童（少年）保護
    安置通知單等件，及照片2 幀為證，核無不合，足認相對人
    確有未受適當養育、照顧之情事。又相對人為甫出生之早產
    兒，後續仍須特別照護，而相對人之母曾於相對人住院期間
    行蹤不明，事後雖有意扶養相對人，惟其目前無明確照顧能
    力，亦無法提出親屬協助計畫，是仍有賴繼續安置以保護相
    對人之人身安全及身心健康，故聲請人聲請繼續安置，核屬
    有據，應予准許。
四、依兒童及少年福利法第1 條第2 項，非訟事件法第21條第1
    項、第24條第1 項，裁定如主文。
中    華    民    國    100   年    11    月     9    日
                  家事法庭    法  官  曾明玉
以上正本係照原本作成。
如不服本裁定，應於裁定送達後十日內向本院提出抗告狀，並繳
納抗告費新臺幣壹仟元。
                              書記官  黃惠雯
中    華    民    國    100   年    11     月    9    日